【裁判字號】    97,易,478
【裁判日期】    970616
【裁判案由】    竊盜
【裁判全文】
臺灣桃園地方法院刑事判決               97年度易字第478號
公  訴  人  臺灣桃園地方法院檢察署檢察官
被      告  乙○○
上列被告因竊盜案件，經檢察官聲請簡易判決處刑（九十六年度
偵字第二七二三七號），經本院認不得以簡易判決處刑，改依通
常程序審理，被告於本院審理中，就被訴事實為有罪之陳述，經
本院告知簡式審判程序意旨，並聽取公訴人及被告之意見後，本
院裁定依簡式審判程序審理，判決如下：
    主    文
乙○○踰越安全設備竊盜，累犯，處有期徒刑捌月。
    犯罪事實
一、乙○○曾有竊盜前科，復因竊盜案件，經本院以九十五年度
    簡字第二一號判處有期徒刑六月確定，並於民國九十六年二
    月二十八日執行完畢。又因竊盜案件，經本院以九十五年度
    易字第一四五五號判處有期徒刑五月確定，再由本院以九十
    六年度聲減字第一一三四號裁定減為有期徒刑二月又十五日
    確定，於九十六年八月十五日執行完畢。詎仍不知悔改，於
    九十六年十月三十一日凌晨零時許，騎乘腳踏車途經桃園縣
    中壢市○○路一七八號對面之龍鎰建設公司工地，見該施工
    工地鐵皮圍籬有一破洞處，且四下無人之際，而認有機可趁
    ，遂基於意圖為自己不法所有之犯意，即從該鐵皮圍籬破洞
    處爬入後，見該處置有威邦工程有限公司因承包上開工地之
    水電工程供作施工所用由該公司監工甲○○所管理之電線三
    十四捆（五點五平方一千二百米，一點六平方六百米），遂
    以徒手之方式竊取並置於自己實力支配之下，再以騎乘腳踏
    車載運至桃園縣中壢市○○路二三巷一八號三樓頂樓，使用
    其所有之美工刀（非供竊盜所用或所得之物）剝除其電線外
    皮，將電線內銅線取出後以布袋包裝，復騎乘腳踏車載運內
    裝銅線之二包布袋前往變賣，途經桃園縣中壢市○○○路八
    六二號前，適有巡邏警員途經該處，見乙○○行跡可疑旋上
    前盤查，當場查獲上開二包布袋內之銅線，始查悉上情。
二、案經桃園縣政府警察局中壢分局報請臺灣桃園地方檢察署檢
    察官偵查後聲請簡易判決處刑。
    理    由
一、上開事實，業據被告乙○○於本院審理時坦承不諱，核與證
    人甲○○迭於警詢及本院訊問時所證述其所負責監工工地遭
    竊情節相符，並有由證人甲○○所開立之贓物認領保管單一
    紙、失竊現場照片十幀負卷可稽，足認被告前開自白與事實
    相符。又被告於檢察官偵訊時自承：其遭查獲之際，係騎乘
    腳踏車載所竊來的電線變賣途中一詞（見偵查卷第七頁），
    顯見被告有意圖為自己不法所有之犯意，灼然至明。是本件
    事證明確，被告犯行堪以認定。
二、按刑法第三百二十一條第一項第二款規定將「門扇」、「牆
    垣」、「其他安全設備」並列。則所謂「門扇」應專指門戶
    而言，指分隔住宅或建築物內外之出入口大門而言。而所謂
    「其他安全設備」，指門扇、牆垣以外，依社會通常觀念足
    認為防盜之一切設備者，即屬相當（最高法院二十五年上字
    第四一六八號判例意旨參照）。經查：址設桃園縣中壢市○
    ○路一七八號對面龍鎰建設公司工地，周圍均以鐵皮圍籬包
    圍一情，業經證人甲○○於本院訊問時證述明確，並有上開
    工地鐵皮圍籬照片一幀存卷可佐，而該鐵皮圍籬係用以將上
    開工地圍籬而具有防閑之效用，依社會通常之觀念，屬於維
    護安全之防盜設備，自屬該條文所規定之「安全設備」無誤
    （參照最高法院三十三年上字第一五○四號判例意旨），故
    被告乙○○所為，核係犯刑法第三百二十一條第一項第二款
    踰越安全設備之加重竊盜罪，是檢察官認本件被告所犯係刑
    法第三百二十條第一項之普通竊盜罪，容有誤會，然社會基
    本事實同一，本院自得變更聲請簡易判決處刑書所載之犯罪
    法條，而予以審理判決，附此敘明。又查被告曾有竊盜前科
    ，復因竊盜案件，經本院以九十五年度簡字第二一號判處有
    期徒刑六月確定，並於九十六年二月二十八日執行完畢。又
    因竊盜案件，經本院以九十五年度易字第一四五五號判處有
    期徒刑五月確定，再由本院以九十六年度聲減字第一一三四
    號裁定減為有期徒刑二月又十五日確定，於九十六年八月十
    五日執行完畢等情，有臺灣高等法院被告前案紀錄表一份存
    卷足按，是被告於有期徒刑執行完畢後，五年內故意再犯本
    件有期徒刑以上之罪，為累犯，應依刑法第四十七條第一項
    之規定，加重其刑。爰審酌被告已有多次竊盜前科，有臺灣
    高等法院被告前案紀錄表一份在卷可稽，其平日素行難認良
    好，其犯罪動機、目的僅為一己之私，見屬安全設備之工地
    鐵皮圍籬有破洞之情，而任意進入工地行竊，絲毫未能尊重
    所有權人財產概念，對於社會治安危害程度難認輕微，並量
    及其所竊財物價值，且其犯後坦承犯行，態度良好等一切情
    狀，量處如主文所示之刑，以示懲儆。
三、至扣案之美工刀一支，雖屬被告所有，然係被告行竊後用以
    剝除電線外皮所用，業據被告供承在卷，並非供犯罪所用或
    所得之物，亦非屬違禁物，與刑法第三十八條第一項各款所
    定沒收要件，俱不相符，自無從諭知沒收之，末此敘明。
據上論斷，應依刑事訴訟法第四百五十二條、第二百七十三條之
一第一項、第二百九十九條第一項前段、第三百條，刑法第三百
二十一條第一項第二款、第四十七條第一項，判決如主文。
本案經檢察官鍾雅蘭到庭執行職務
中    華    民    國    97    年    6     月    16    日
                      臺灣桃園地方法院刑事第四庭
                              法  官  陳可薇
以上正本證明與原本無異。
如不服本判決，應於判決送達後十日內向本院提出上訴狀（應附
繕本），其未敘述上訴理由者，應於上訴期間屆滿二十日內補提
理由書狀於本院，上訴於台灣高等法院。
                              書記官  賴佩霞
中    華    民    國    97    年    6     月    20    日
附錄本案論罪科刑法條全文：
刑法第三百二十一條
（加重竊盜罪）
犯竊盜罪而有左列情形之一者，處六月以上、五年以下有期徒刑
：
一  於夜間侵入住宅或有人居住之建築物、船艦或隱匿其內而犯
    之者。
二  毀越門扇、牆垣或其他安全設備而犯之者。
三  攜帶兇器而犯之者。
四  結夥三人以上而犯之者。
五  乘火災、水災或其他災害之際而犯之者。
六  在車站或埠頭而犯之者。
前項之未遂犯罰之。


司法院資訊處製作；財團法人民間司法改革基金會備份。
